【裁判字號】    99,易,623
【裁判日期】    990730
【裁判案由】    竊盜
【裁判全文】
臺灣臺南地方法院刑事判決               99年度易字第623號
公  訴  人  臺灣臺南地方法院檢察署檢察官
被      告  丙○○
上列被告因竊盜案件，經檢察官提起公訴（99年度偵字第4150號）
，本院判決如下：
    主  文
丙○○竊盜，處拘役伍拾日，如易科罰金，以新臺幣壹仟元折算
壹日；又竊盜，處拘役伍拾日，如易科罰金，以新臺幣壹仟元折
算壹日。應執行拘役玖拾日，如易科罰金，以新臺幣壹仟元折算
壹日。
    事  實
一、丙○○意圖為自己不法之所有，分別於民國99年2月初某日
    及99年2月26日某時許，在臺南縣玉井鄉○○村○○街15號
    ，徒手竊取甲○○所有之好彩頭牌10公斤裝壽司米各1包（
    每包價值新臺幣380元），得手後，供己食用。嗣於99年3月
    2 日，經甲○○在丙○○位於臺南縣玉井鄉○○村○○街45
    號之住處廚房，發現其所失竊之白米1包（已發還甲○○）
    及空米袋1只（未扣案），而報警查獲上情。
二、案經臺南縣警察局玉井分局報告臺灣臺南地方法院檢察署檢
    察官偵查起訴。
    理  由
壹、證據能力方面
一、按被告以外之人於審判外之陳述，雖不符前四條之規定，而
    經當事人於審判程序同意作為證據，法院審酌該言詞陳述或
    書面陳述作成時之情況，認為適當者，亦得為證據。當事人
    、代理人或辯護人於法院調查證據時，知有第159 條第1 項
    不得為證據之情形，而未於言詞辯論終結前聲明異議，視為
    有前項之同意，刑事訴訟法第159條之5定有明文。
二、本件被告及檢察官均對本院所提示證人甲○○、王吳玉秀警
    詢筆錄、自願受搜索同意書（警卷第17頁）、扣得好彩頭牌
    10公斤裝壽司米1包之扣押物品目錄表（警卷第21頁）、甲
    ○○領回好彩頭牌10公斤裝壽司米1包所簽立之贓物認領保
    管單（警卷第22頁）、甲○○遭竊現場暨所販售白米照片4
    張（警卷第26、27頁）等證據，在本院準備、審判程序表示
    無意見，是本院審酌該言詞陳述或書面陳述作成時之情況，
    認為適當，自得採為證據，先行敘明。
三、按被告以外之人於偵查中向檢察官所為之陳述，除顯有不可
    信之情況者外，得為證據，刑事訴訟法第159 條之1 第2項
    定有明文。證人甲○○、王吳玉秀於偵查中經具結後所為之
    陳述，對被告而言，屬被告以外之人於偵查中向檢察官所為
    之陳述，依上揭法條規定，原則上具證據能力，而被告復未
    提出有何顯不可信之情況，自得為證據。
貳、實體方面
一、訊據被告固坦承其持有好彩頭牌10公斤裝壽司米2包之事實
    ，惟矢口否認有何竊盜之犯行，辯稱：該2包壽司米係向王
    吳玉秀購買云云。經查，證人甲○○於99年3月2日警詢及99
    年3月25日偵查中均證稱：伊以前曾經當過臺南縣玉井鄉中
    正村之村長，而被告是以前鄰長的兒子，彼此有認識，伊於
    99年2月初及99年2月26日發現好彩頭牌10公斤裝壽司米各1
    包遭竊，當時不曉得是被誰偷走，後來於99年3月2日聽鄰居
    說在臺南縣玉井鄉○○村○○街45號（被告住處）門口有一
    堆煮好的白米被倒掉，伊就經被告同意進入被告家查看，發
    現一個裝米的空袋子，這個袋子是伊自己印的，另外還有一
    包已食用2公斤、剩8公斤的白米，因為伊賣的米都是好彩頭
    牌10公斤裝壽司米，這種包裝在玉井只有伊在賣而已，所以
    這兩包米就是遭被告竊取，且當天所查獲剩下的白包有還給
    伊，空的袋子警方有拍照，被告還辯說是跟王吳玉秀買的等
    語（警卷第7、8頁，偵卷第18、19頁），證人王吳玉秀於99
    年3月2日警詢及99年3月25日偵查中均證稱：伊沒有販賣好
    彩頭牌10公斤裝壽司米，亦未曾販賣過白米給被告等語（警
    卷第12、13頁，偵卷第19頁），且有被告於99年3月2日所簽
    署自願受搜索同意書（警卷第17頁）、扣得好彩頭牌10公斤
    裝壽司米1包之扣押物品目錄表（警卷第21頁）、甲○○領
    回好彩頭牌10公斤裝壽司米1包所簽立之贓物認領保管單（
    警卷第22頁）、甲○○遭竊現場暨所販售白米照片4張（警
    卷第26、27頁）附卷可稽。則被告既於自家住處被查獲玉井
    地區僅甲○○販售之好彩頭牌10公斤裝壽司米1包暨空米袋1
    包，且未能交代該2包壽司米之取得管道，已足認定該2包壽
    司米確為被告所竊取。
二、核被告所為，係犯刑法第320條第1項之竊盜罪。又被告於99
    年2月初某日及99年2月26日先後所為竊盜犯行，犯意各別，
    應予分論併罰。爰審酌被告有妨害自由、妨害兵役治罪條例
    、毀損等前科，素行非佳，有臺灣高等法院被告前案紀錄表
    1 紙在卷可稽，仍不思以己力正當謀生，竟意圖不勞而獲，
    侵害他人之財產權，竊取被害人之白米共2包（價值新臺幣
    共計760元），且於警、偵訊及本院審理中均否認犯行，態
    度非佳，然念及被害人所受之損失非謂重大，所失財物部分
    已領回，有贓物認領保管單1紙在卷可參等一切情狀，分別
    量處如主文所示之刑，並均諭知易科罰金之標準，及定其應
    執行之刑，並諭知易科罰金折算標準，以示懲儆。
據上論斷，應依刑事訴訟法第299條第1項前段，刑法第320條第1
項、第51條第6款、第41條第1項，刑法施行法第1條之1，判決如
主文。
本案經檢察官乙○○到庭執行職務。
中    華    民    國    99    年    7     月    30    日
                  刑事第六庭    法  官  郭瓊徽
以上正本證明與原本無異。
如不服本判決應於收受本判決後10日內向本院提出上訴書狀，並
應敘述具體理由。其未敘述上訴理由者，應於上訴期間屆滿後20
日內向本院補提理由書狀（均須按他造當事人之人數附繕本）「
切勿逕送上級法院」。
                                書記官  曾郁芳
中    華    民    國    99    年    8     月    2     日
附錄本案論罪科刑法條全文
中華民國刑法第320條
（普通竊盜罪、竊佔罪）
意圖為自己或第三人不法之所有，而竊取他人之動產者，為竊盜
罪，處5  年以下有期徒刑、拘役或 5 百元以下罰金。
意圖為自己或第三人不法之利益，而竊佔他人之不動產者，依前
項之規定處斷。
前二項之未遂犯罰之。

司法院資訊處製作；財團法人民間司法改革基金會備份。
